【裁判字號】    92,易,818
【裁判日期】    920714
【裁判案由】    傷害
【裁判全文】
臺灣桃園地方法院刑事判決                          九十二年度易字第八一八號
    公  訴  人  臺灣桃園地方法院檢察署檢察官
    被      告  甲○○
右列被告因傷害案件，經檢察官提起公訴（九十一年度偵字第六一六五號），本院判
決如左：
    主  文
甲○○傷害人之身體，處有期徒刑伍月，如易科罰金，以佰元折算壹日。柺杖鎖壹
支沒收。
    事  實
一、甲○○於民國九十一年三月十一日十三時許，駕駛自用小客車，行經桃園縣平鎮
    市○○路與德育路之交岔路口時，與駕駛大貨車之乙○○，因會車問題互不相讓
    ，二人隨即發生口角爭執，因日正當中，乙○○欲拉甲○○至附近之便利商店前
    繼續理論，甲○○竟基於傷害人身體之犯意，持其所有汽車柺杖鎖一支毆打乙○
    ○，致乙○○受有前額裂傷（四公分）、下外唇裂傷（二公分）、下內唇裂傷（
    二公分）、左枕部二處挫傷（五乘四乘一點五公分及三乘四乘一公分）、右枕部
    挫傷（四乘一乘零點五公分）等傷害。
二、案經被害人乙○○訴由桃園縣政府警察局平鎮分局報請臺灣桃園地方法院檢察署
    檢察官偵查起訴。
    理  由
一、訊據被告甲○○固對於右揭時、地，因會車與乙○○發生口角，進而持柺杖鎖毆
    打乙○○之事實坦承不諱，惟矢口否認有傷害犯行，辯稱：係告訴人乙○○先出
    手毆打伊，伊正當防衛，所以才造成告訴人乙○○受傷云云。惟查，右揭事實，
    業據被害人乙○○指訴綦詳，並有診斷書二紙、現場照片五張在卷可稽。況正當
    防衛係指對於現在不法侵害行為所為之防衛行為，在客觀上，其防衛行為須對於
    實施不法侵害之人為反擊，始能成立，故正當防衛之本質，乃所謂「正對不正」
    之關係。被告於警訊中供承：當時伊見對方高大壯碩，所以下車時有拿柺杖鎖，
    吵了不久，伊就說你是不是要幹架，乙○○就出手打其右胸，伊就持柺杖鎖往乙
    ○○的頭部打去，乙○○坐在地上，伊再繼續用柺杖鎖毆打身體部位，乙○○在
    地上找了一顆手掌大的石頭丟伊，因未丟中又找東西要打伊，伊就在路旁撿一個
    大石頭給乙○○看，乙○○才停止等語。苟確係告訴人乙○○先出手打其右胸，
    以告訴人乙○○身材之高大，被告右胸怎未有任何之傷害？此從被告所提出之診
    斷證明書一紙僅記載受有手指及軀幹之表淺損傷、磨損或擦傷立可證。足認被告
    手指所受之傷害應係持柺杖鎖毆打告訴人時，因用力甚猛所自行造成，告訴人乙
    ○○並未出手毆打被告右胸。何況縱然係告訴人先出手毆打被告，則其後於被害
    人停止出手後，已無侵害法益之現象存在，被告再繼續毆打，自不可主張正當防
    衛。從而，被告所辯毆打告訴人之行為係出於正當防衛云云，不足採信。本件事
    證明確，被告犯行洵堪認定。
二、核被告甲○○所為，係犯刑法第二百七十七條第一項之傷害罪。爰審酌被告之犯
    罪動機、目的、品行、犯罪後之態度、被害人所受傷勢非輕及犯後態度等一切情
    狀，量處如主文所示之刑，並諭知易科罰金之折算標準。
三、至於柺杖鎖一支，係被告所有且供犯罪所用之物，業據被告供承在卷，雖未扣案
    ，惟無證據證明已滅失，故依法併予宣告沒收。
據上論斷，應依刑事訴訟法第二百九十九條第一項前段，刑法第二百七十七條第一項
、第四十一條第一項前段、第三十八條第一項第二款，罰金罰鍰提高標準條例第一條
前段、第二條，判決如主文。
本案經檢察官陳雅譽到庭執行職務。
中      華      民      國    九十二    年      七      月     十四     日
                                  臺灣桃園地方法院刑事第二庭
                                       法  官  曾 正 耀
右為正本證明與原本無異。
如不服本判決，應於本判決送達後十日內向本院提出上訴狀（應附繕本），上訴於台
灣高法院。
                                      書記官   劉 寶 霞
中      華      民      國    九十二    年      七      月     十五     日
附論罪科刑之法條：
刑法第二百七十七條：
傷害人之身體或健康者，處三年以下有期徒刑、拘役或一千元以下罰金。
犯前項之罪，因而致人於死者，處無期徒或七年以上有期徒刑；致重傷者，處三年以
上、十年以下有期徒刑。


司法院資訊處製作；財團法人民間司法改革基金會備份。
